# 工程施工行业这笔分录的意思，谁给解释一下？

提问人：kts533 时间：2013-10-26 11:47:25
借：工程施工¥合同毛利 612,822.80 主营业务成本¥总承包 2,707,567.50 贷：工程结算 2,002,892.91 主营业务收入¥总承包 1,317,497.39
请问这笔分录里面的工程结算 2,002,892.91 为什么不是主营业务收入 2,002,892.91呢？

回答人：chenyiwei
这是因为建筑施工企业的营业周期较长，同一会计期间内的收款进度和完工进度经常出现不一致所导致的，即工程结算代表实际的工程款开票结算情况，工程施工代表已发生的工程成本和已确认的毛利，也是确定完工进度的主要依据；营业收入和营业成本就是根据建造合同准则的规定应计入当期损益的金额。建议你再看看建造合同准则讲解中的举例，也可参考以前的《施工企业会计核算办法》
等规定。 但本案例中奇怪的是为何营业收入、成本之差不等于“工程施工——毛利”的发生额？这一点需要进一步了解原因才能确定是否合理。 另外，本期确认的营业收入小于营业成本，应关注是否属于亏损合同，相关预计负债和资产减值准备是否充分。